【裁判字號】    90,交訴,53
【裁判日期】    900831
【裁判案由】    公共危險等
【裁判全文】
臺灣嘉義地方法院刑事判決                            九十年度交訴字第五三號
    公  訴  人  臺灣嘉義地方法院檢察署檢察官
    被      告  丁○○
                戊○○
右列被告等因公共危險等案件，經檢察官提起公訴（九十年度偵字第三八六三號），
本院判決如左：
    主  文
丁○○服用酒類，不能安全駕駛動力交通工具而駕駛，累犯，處有期徒刑參月，如易
科罰金，以參佰元折算壹日。又於公務員依法執行職務時，當場侮辱，累犯，處有期
徒刑伍月，如易科罰金，以參佰元折算壹日。應執行有期徒刑柒月，如易科罰金，以
參佰元折算壹日。
戊○○對於公務員依法職務時，施強暴，處有期徒刑陸月，如易科罰金，以參佰元折
算壹日。
    事  實
一、丁○○前於民國八十七年間，因傷害案件，經臺灣臺南地方法院於八十八年十二
    月二十七日以八十八年度易緝字判處有期徒刑三月確定，於八十九年七月一日執
    行完畢，竟不知悔改。
二、丁○○於九十年六月十日十八時許，在臺南縣關仔嶺友人住處飲酒後，已達不能
    安全駕駛動力交通工具，竟仍駕駛車牌號碼ＦＩ─五七七二號自小貨車內載其老
    闆戊○○。於同年月日十八時三十分許，在嘉義縣中埔鄉東興村七鄰六號新溪邊
    餐廳廣場前，因倒車不慎撞及停放該處甲○○所有車牌號碼Ｎ二─○○三七號自
    小客車，經新溪邊餐廳負責人丙○○向臺南縣警察局白河分局關嶺派出所警員乙○○報案後前往處理時，丁○○竟當場對執行處理車禍案件之乙○○辱罵稱：「
    幹你娘，你是什麼東西」等語（公然侮辱部分未據告訴）。嗣乙○○駕駛車牌號
    碼Ｓ四－四八三二號警車欲將丁○○、戊○○帶回臺南縣警察局關嶺派出所處理
    之依執行公務時，戊○○竟以手抓警車方向盤，乙○○乃制止戊○○，惟戊○○
    竟徒手毆打乙○○之右臉頰（傷害部分未據告訴），並撕破乙○○之警察制服，
    對乙○○施強暴，而上開警車亦因失控撞及山壁擋土牆而致前保險桿烤漆脫落及
    移位。丁○○於九十年六月十日二十一時三十七分許，經警在嘉義縣中埔分局東
    興派出所酒測其呼氣中所含酒精濃度為一．○四ＭＧ＼Ｌ。
三、案經嘉義縣警察局中埔分局報由臺灣嘉義地方法院檢察署檢察官偵查起訴。
    理  由
一、訊據被告丁○○固承認有於九十年六月十日十八時許，在臺南縣關仔嶺友人住處
    飲酒後，已不能安全駕駛動力交通工具，仍駕駛車牌號碼ＦＩ－五七七二號自小
    客車之事實，惟矢口否認妨害之犯行，辯稱：沒有罵警察云云；訊據被告戊○○
    固承認有於警員將其載往關嶺派出所途中，以手抓警車方向盤，致警車撞山壁擋
    土牆之事實，惟亦矢口否認妨害公務犯行，辯稱：係因為警員要將其載往山上修
    理，而去抓方向盤，並不是故意要打警員、拉破警員制服云云。
二、經查：
  （一）被告丁○○犯刑法第一百八十五條之三之公共危險罪之事實，除其供明外（
        詳警卷第三頁），其於九十年六月十日二十一時三十七分許，經警在嘉義縣
        中埔分局東興派出所，測得其呼氣中所含酒精濃度為一．○四ＭＧ＼Ｌ之情
        ，有測試單附卷可稽（詳警卷第十六頁）。又依本院卷附國立臺灣大學醫學
        院八十五年九月二十五日（八五）醫秘字第二０八二號函及其所附答覆函記
        載：血液酒精濃度為呼氣酒精濃度之二千一百倍至二千三百倍等語，則被告
        為警查獲後其呼氣中酒精濃度測定值約為一‧○四ＭＧ＼Ｌ，換算其血液酒
        精濃度約為二一八．四ＭＧ＼一００ＭＬ至二三九．二ＭＧ＼一００ＭＬ間
        。另依上開函所附血液中酒精濃度與認知行為功能的關係表記載，血液中酒
        精濃度二○○至三○○ＭＧ＼一００ＭＬ，會導致眼球震顫；說話不清；失
        憶。準此，被告為警查獲後其血液酒精濃度約為二一八．四ＭＧ＼一００Ｍ
        Ｌ至二三九．二ＭＧ＼一００ＭＬ間，自足以導致眼球震顫；說話不清；失
        憶，足徵被告丁○○飲酒後已不能安全駕駛動力交通工具。
  （二）被告丁○○於九十年六月十日十八時三十分許，在嘉義縣中埔鄉東興村六號
        新溪邊餐廳前，當場對前往處理之警員乙○○辱罵：「幹你娘，你是什麼東
        西」等語之情，有：
      證人即警員乙○○於警訊時陳稱：「當我到達現場時，發現丁○○打赤膊，
        身上有刺青，和丙○○及另一名客人甲○○在吵架，我就過去瞭解，發現為
        車禍狀況，我於是就製作現場圖，並請被撞的車主甲○○簽後，並請丁○○
        簽名，他拒簽，然後丁○○就口出惡言，當眾罵我「幹你娘，你是什麼東西
        」等語（詳警卷第十頁背面）；及於本院證稱：「我到時，那裡人很多，被
        告丁○○指責我包庇，並用三字經罵我」等語（詳本院九十年七月九日訊問
        筆錄）。且證人即新溪邊餐廳負責人丙○○亦於警訊時陳稱：「沈姓警員到
        達現場時，丁○○打赤膊，全身刺青，兇巴巴，見沈姓警員到現場，即惡言
        相向，罵道：『幹你老爸，警員是什麼東西』」等語（詳警訊筆錄第十二頁
        背面）；及於審理中證稱：「發生事情後我打電話報警，我有看到丁○○倒
        車撞到甲○○自小客車，雙方人員發生爭吵，後來警察到場處理，我有看到
        丁○○有警察三字經」等語（詳本院九十年七月九日訊問筆錄）。
      被告丁○○雖以上開證人乙○○、丙○○是打他之人，辯稱該二人所言不實
        云云。惟證人即車牌號碼Ｎ二－○○三七號自小客車所有人甲○○於審理中
        證稱：「我當天在新溪邊餐廳用餐，丁○○進來餐廳一下子又出去倒車，我
        有注意看他倒車，我看到他倒車，聽到聲音才知道他撞到我的車，出去後來
        ，餐廳老闆打電話報警，警察來了，我有聽到丁○○罵警察」等語（詳本院
        九十年七月九日訊問筆錄）。足證被告丁○○確有於上開時、地，乙○○前
        往執行公務時，當場侮辱乙○○之事實。
  （三）被告戊○○雖辯稱沒有打乙○○並撕破伊制服云云，但查被告戊○○於警訊
        時供稱：「因為當時沈警員開警車要載我及丁○○回關嶺派出所，我坐在警
        車前座，丁○○坐在後座，旁邊並有二個我不認識的人，因為要上關嶺派出
        所有一個斜坡，我以為沈警員要載我到別的地方去修理我，所以才抓警車的
        方向盤，不讓他開上去」，「因為我不讓沈警員把車開上去，沈警員就把我
        壓在座椅上，雙手並按住我的喉嚨，所以我才掙扎，不小心撕破他的衣服」
        等語（詳警卷第七頁），已供承確有撕破乙○○制服。且：
      證人乙○○於審理時證稱：「．．．，後來因為那裏人太多，我要帶他們回
        派出所，戊○○自己上了警車坐我右側，丁○○坐後面。在途中戊○○原本
        都很安靜，不知何故他突然抓我的方向盤，致警車保險桿受損」，「他有打
        我右臉頰，我將他推開，他才打我」等語（詳本院九十年七月九日訊問筆錄
        ）。核與證人丙○○於審理中證稱：「後來，我和警員及我父親將被告二人
        請上警車，要回派出所，我坐在警車左後方，快到派出所時戊○○突然抓方
        向盤，我也不知是何原因，戊○○先抓方向盤後有打警察，因為快到派出所
        了，我請路人到派出所請警員支援，將被告拷上手拷帶回派出所」等語（詳
        本院九十年七月九日訊問筆錄）相符，證明證人乙○○上開證述非虛。
      再證人乙○○制服被撕破之事實，亦有照片三幀（警卷第十七頁、偵卷第二
        十二頁）在卷可稽。被告戊○○上開所辯，自無足採。
  （四）綜上，被告二人所辯均不足採，本件事證已明，被告二人犯行，均堪認定。
三、查證人乙○○係因新溪邊餐廳負責人丙○○打電話請伊前往處理車禍案件，是證
    人乙○○上開時間，在新溪邊餐廳前廣場處理被告丁○○之自小客車撞及證人甲○○之自小客車時，及將被告二人載回派出所，係在執行公務無訛。是核被告丁○○所為，係犯刑法第一百八十五條之三之服用酒類不能安全駕駛動力交通工具
    罪及同法第一百四十條第一項前段之侮辱公務員罪，其所犯上開二罪間，犯意各
    別，行為互異，應分論併罰。被告戊○○所為，係犯刑法第一百三十五條第一項
    之對於公務員依法執行職務時施強暴罪。查被告丁○○前於八十七年間，因傷害
    案件，經臺灣臺南地方法院於八十八年十二月二十七日以八十八年度易緝字判處
    有期徒刑三月確定，於八十九年七月一日執行完畢，有臺灣高等法院被告全國前
    案紀錄表及臺灣嘉義地方法院檢察署刑案查註紀錄表附卷可稽，其受有期徒刑之
    執行完畢，五年以內再犯有期徒刑以上之罪，為累犯，依法加重其刑。爰審酌被
    告丁○○酒後駕駛自小客車對交通安全之危害，及對警員當場以言語侮辱之情節
    ；被告戊○○在警車內以徒手毆打警員，並拉破制服，且肇致警車撞及山壁擋土
    牆，與被告二人犯罪時所受之刺激及其品行、生活狀況、智識程度，及犯罪後態
    度等一切情狀，量處如主文所示之刑，並諭知易科罰金之折算標準，及就被告丁○○部分定其應執行之刑。
四、公訴意旨另以被告戊○○於警員乙○○駕駛前開警車載其回關嶺派出所時，手抓
    警車方向盤，使警車失控撞向山壁，造成警車前保險桿受損，而認為被告戊○○
    此部分行為另涉刑法第一百三十八條之毀損公務員職務上掌管之物品罪嫌。按刑
    法第一百三十八條係以毀棄、損壞或隱匿公務員職務上掌管或委託第三人掌管之
    文書、圖畫、物品或致令不堪用，為構成要件。所謂損壞，乃指物品之全部或一
    部因其損壞致喪失效用者而言，最高法院八十六年度台上字第三二三號判決可資
    參照。經查本件上開警車因被告戊○○於乙○○載往關嶺派出所途中，為戊○○
    手抓方向盤而撞山壁擋土牆，致前保險桿烤漆脫落及前保險桿右方移位之事實，
    有照片附於偵卷（第二十二頁、第二十三頁）及據乙○○提出之嘉駿汽車保養廠
    送修單附於本院卷可稽。惟汽車之保險桿，係用於防止撞擊力過大而造成車內乘
    客傷亡及車體本身損害加劇。而該車因被告戊○○之突然抓方向盤，使警車撞擊
    山壁擋土牆，僅致前方保險桿烤漆脫落及前保險桿右方移位，未使該車甚至該保
    險桿喪失效用，依上所述，自難以該罪論擬。惟公訴意旨認此部分與前揭論罪科
    刑之罪間有方法結果之想像競合犯關係，屬裁判上之一罪，爰不另為無罪之諭知
    。
據上論斷，應依刑事訴訟法第二百九十九條第一項前段，刑法第一百八十五條之三、
第一百四十條第一項、第一百三十五條第一項、第四十七條、第四十一條、第五十一
條第五款，罰金罰鍰提高標準條例第一條前段、第二條，判決如主文。
本案經檢察官劉仲慧到庭執行職務
中    華    民    國      九十      年      八      月      三十一      日
                                      臺灣嘉義地方法院刑事第三庭
                                          法  官  張  育  彰
右正本證明與原本無異。
如不服本判決，應於判決送達後十日內向本院提出上訴狀( 應附繕本 )。
中    華    民    國      九十      年      八      月      三十一      日
                                          書記官  馮  澤  文


司法院資訊處製作；財團法人民間司法改革基金會備份。
